# Adjectives and Participles

The adjectives agree with their head noun in number only (for exceptions, → @@). 

Overview of forms:

| declension  	| *sg*    	| *pl*    	|
|---------	|----------	|-----------	|
| I   	| linta    	| linte    	|
| II	| lungo  	| lungui  	|
| III	| ninquë  	| ninqui  	|
| IV 	| laurea    	| laurie  	|
| V	| melin  	| melindi  |

When substantivized, they decline as respective nouns instead:

+ I & IV adjectives → I nouns: *linte → lintar, laurie → laurear*;
+ II & III adjectives → III nouns: *lungui → lungui, ninqui → ninqui*;
+ V adjectives → V nouns: *melindi → melindi*.

All participles decline as adjectives of **first declension**: *lórala → lórale, rúcina → rúcine*. For formation of participles, → @@.

## Participles

### Active Participles

|				|	active	|	passive	|
|	----		|	----	|	----	|
|	aorist I	|	cen-ya	|	cen-na	|
|	aorist II	|	cen-i-la	|	\*cen-i-na	|
|	present		|	céna-la	|	céna-i-na	|
|	past		|	cénié-la	|	cénie-nwa	|
|	future		|	cenuva-i-la	|	cenuva-i-na	|

Often seen, especially in poetry, is *cénina*, most probably a confusion of form with *cénima*.	

|		| aorist	|	present |	past	| future	|
|	----	|	----	|	----	|	----	|	----	|
|	basic	|	cen-i-la	|	céna-la	|	cén-ié-la	|	cenuva-i-la	|
|	vocalic u	|	liru-i-la	|	líru-la	|	lír-ié-la	|	liruva-i-la	|
|	long	|	talt-i-la	|	talata-la	|	talant-ié-la	|	taltuva-i-la	|
|	formative (a)	|	sir-i-la	|	síra-la	|	sírié-la	|	siryuva-i-la	|
|	formative (b)	|	ist-i-la	|	ista-la	|	sintié-la	|	istuva-i-la	|
|	vocalic a	|	far-i-la	|	fára-la	|	fárié-la	|	faruva-i-la	|
|	derivative	|	tengua-i-la	|	tengua-la	|	tenguanié-la	|	tenguva-i-la	|
|	causative (a)	|	tulya-i-la	|	tulya-la	|	tulyanié-la	|	tulyauva-i-la	|
|	causative (b)	|	tulta-i-la	|	tulta-la	|	tultanié-la	|	tultauva-i-la	|